# 陈版：递延所得税资产和递延所得税负债以抵销后净额列示？

提问人：dahua82 时间：2016-10-30 01:49:39
对于一家单体公司，如果出现既有递延所得税资产和递延所得税负债的情况下，报表列示是否一定要抵消？

回答人：chenyiwei
根据《企业会计准则讲解（ 2010 ）》P285：
（二）同时满足下列条件时，企业应当将递延所得税资产及递延所得税负债以抵销后的净额列示。 1 ．企业拥有以净额结算当期所得税资产及当期所得税负债的法定权利； 2 ．递延所得税资产和递延所得税负债是与同一税收征管部门对同一纳税主体征收的所得税相关或者对不同的纳税主体相关，但在未来每一具有重要性的递延所得税资产和递延所得税负债转回的期间内，涉及的纳税主体体意图以净额结算当期所得税资产及当期所得税负债或是同时取得资产、清偿债务。 一般情况下，在个别财务报表中，当期所得税资产与负债及递延所得税资产及递延所得税负债可以以抵销后的净额列示。在合并财务报表中，纳入合并范围的企业中，一方的当期所得税资产或递延所得税资产与另一方的当期所得税负债或递延所得税负债一般不能予以抵销，除非所涉及的企业具有以净额结算的法定权利并且意图以净额结算。
也就是准则讲解的要求是“应当”以抵销后的净额列示。